臺灣屏東地方法院民事裁定
110年度消債清字第61號
聲  請  人  
即 債務 人  楊嘉惠即朱嘉蕙


代  理  人  陳靜娟律師
上列當事人因消費者債務清理事件聲請清算，本院裁定如下：
    主  文
債務人楊嘉惠即朱嘉蕙自民國111年3月28日中午12時起開始清算
程序。
命司法事務官進行本件清算程序。
    理  由
一、按債務人不能清償債務或有不能清償之虞者，於法院裁定開
    始更生程序或許可和解或宣告破產前，得向法院聲請依本條
    例所定清算程序，清理其債務；法院開始清算程序之裁定，
    應載明其年、月、日、時，並即時發生效力，消費者債務清
    理條例（下稱消債條例）第3條、第80條前段、第83條第1項
    分別定有明文。次按法院裁定開始清算程序後，得命司法事
    務官進行清算程序，復為消債條例第16條第1項前段所明定
    。
二、本件聲請意旨略以：聲請人積欠至少新臺幣（下同）1,262,
    973元之債務，有不能清償之情，且曾於110年10月間與最大
    債權人台新國際商業銀行股份有限公司進行消費者債務清理
    前置調解，惟協商不成立。聲請人復未經法院裁定開始更生
    程序或許可和解或宣告破產，爰依法聲請准予裁定清算等語
    。
三、聲請人所主張之上開事實，業據其提出所述相符之財產及收
    入狀況說明書、債權人清冊、全國財產稅總歸戶財產查詢清
    單財團法人金融聯合徵信中心當事人查詢個人資料（信用報
    告）回覆書、財政部南區國稅局108至109年度綜合所得稅各
    類所得資料清單及勞工保險被保險人投保資料表等件為證，
    並有本院調解程序筆錄可參。經查：
㈠、關於聲請人收入部分，聲請人稱從事臨時工，其110年7月至9
    月所得分別為18,000元、18,000元、15,000元，則平均每月
    所得為17,000元，雖未提出任何事證供參，惟聲請人108至1
    09年均無所得，現未投保勞保於任何公司或商號，顯未受僱
    任何公司或商號，堪信屬實。至聲請人現在支出部分，聲請
    人主張其每月必要支出17,076元，雖未提出全部單據供本院
    審酌，惟與依消債條例第64條之2第1項規定，以111年衛生
    福利部公告臺灣省每人每月最低生活費之1.2倍計算之數額1
    7,076元相符。關於扶養費部分，聲請人育有未成年之女，
    現年4歲，其108、109年均無所得，名下無財產，有戶籍謄
    本、財政部南區國稅局108至109年度綜合所得稅各類所得資
    料清單及全國財產稅總歸戶財產查詢清單可參，堪認有受聲
    請人扶養之必要。而上開扶養義務應由聲請人及其前配偶共
    同負擔，是依消債條例第64條之2第2項規定，以上開最低生
    活費1.2倍計算，聲請人應負擔之扶養費為8,538元（計算式
    ：17,076÷2＝8,538），則聲請人主張低於上開金額之扶養費
    7,500元，亦足採信。
㈡、基上，聲請人每月收入17,000元扣除必要支出及扶養費合計2
    4,576元（計算式：17,076＋7,500＝24,576）後，已無剩餘。
    至聲請人固稱有國泰人壽保險股份有限公司之保單，有中華
    民國商業保險同業公會保險業通報作業資訊系統查詢結果表
    可佐，惟本院審酌上開保單未解約前尚無法用以清償。而聲
    請人積欠之無擔保及無優先權債務本金至少已達1,262,973
    元，有前引聯徵中心資料可考，若加計利息則顯然更高，堪
    認聲請人確有不能清償債務或有不能清償之虞之情形，而有
    清算之原因。此外，本件又查無聲請人有消債條例第6條第3
    項、第8條或第82條第2項所定駁回清算聲請之事由存在，是
    聲請人聲請本件清算，為有理由，應予准許。
四、綜上，聲請人聲請清算，為有理由，依首開法條規定，爰裁
    定如主文第一項所示，並命司法事務官進行本件清算程序。
中    華    民    國   111    年    3     月    28    日
                  民事庭  法  官  曾吉雄
上為正本係照原本作成。
不得抗告。
中    華    民    國   111    年    3     月    28    日
                          書記官  潘豐益